臺灣屏東地方法院刑事判決　　　　　　　　　　　　　九十一年度訴字第三一號
　　公　訴　人　臺灣屏東地方法院檢察署檢察官
　　被　　　告　甲○○
右列被告因妨害公務案件，經檢察官提起公訴（九十一年度偵字第七○五號），本院
判決如左：
    主  文
甲○○隱匿公務員職務上委託第三人掌管之物品罪，處有期徒刑壹年。
    事  實
一、甲○○前於民國八十九年三月十四日，在屏東縣里港鄉里港大橋下盜採砂石為屏
    東縣警察局員警查獲，而其盜採砂石所用之車號六Ｋ－○三○號砂石車則由警方
    責付其代為保管，渠明知該砂石車已遭台灣高等法院高雄分院判決（九十年度上
    易字第七○一號）宣告沒收，竟於九十年八月間該案判決確定後，進入屏東監獄
    服刑後之某日，利用其胞兄林德雄探監之機會，交待不知情之林德雄於九十年十
    一月六日，將該車自原靠行之昆典交通公司移轉登記至健順交通股份有限公司（
    以下簡稱健順公司）名下，並變更車牌號碼為二Ｋ－五四二號，而隱匿警察職務
    上委託其掌管之物品。嗣台灣屏東地方法院檢察署檢察官於九十年十二月間依法
    執行該案（九十年度執字第二○三九號）之上開車輛沒收時，發現車籍有所異動
    而知上情。
二、案經台灣屏東地方檢察署檢察官主動分案偵查起訴。
    理  由
一、右揭車輛過戶之事實業據被告甲○○坦承不諱，核與證人林德雄及健順交通公司
    負責人林忠順證述之情節相符，並有屏東縣警察局刑警隊責付被告保管車輛之代
    保管條影本、交通部公路局高雄區屏東監理站九十高監屏字第九○三二九二五號
    函附之車籍異動資料、寄行委託契約書影本及台灣高等法院高雄分院九十年度上
    易字第七○一號刑事判決影本各乙份在卷足憑。被告雖另否認其有妨害公務之犯
    意，並辯稱：伊係因向健順公司借錢，所以才將車子過戶給健順公司云云。然查
    ：證人即健順公司負責人林忠順已否認與被告間有任何借貸情事，且稱：「九十
    年十一月間林德雄說要靠我的行，我便向監理站申請，經監理站准予過戶，因林
    德雄之前便有車子靠我的行。（問：林德雄之弟甲○○你是否認識？）不認識。
    （問：林德雄有無向你借款？）沒有。」（偵卷第三十一頁背面參照），而被告
    又未提出任何借款證明，綜此足見被告所辯並非實情，不足採信。而被告既將車
    輛過戶，甚至換發車牌，與前開卷附代保管條所載：「．．車輛責付所有人代保
    管隨時提示。」之責付意旨自屬有違，且足彰顯其隱匿保管物之犯意，本件事證
    至為明確，被告犯行堪予認定。
二、核被告甲○○所為，係犯刑法第一百三十八條之隱匿公務員職務上委託第三人掌
    管之物品罪。被告利用不知情之林德雄犯前開之罪，為間接正犯。茲審酌被告犯
    罪之動機、目的、手段、前科素行、智識程度、隱匿物品之種類、價值、其行為
    肇致沒收執行之困難, 及其犯後態度等一切情狀，爰量處如主文所示之刑，以資
    懲儆。
據上論斷，應依刑事訴訟法第二百九十九條第一項前段，刑法第一百三十八條，判決
如主文。
中      華      民      國    九十一    年      五      月    三十一    日
                                      臺灣屏東地方法院刑事第一庭
                                          法  官   王以齊
右正本證明與原本無異。
如不服本判決應於收受本判決後送達後十日內向本院提出上訴書狀，其未敘述上訴理
由者，並得於提起上訴後十日內向本院補提理由書狀（均須按他造當事人之人數附繕
本 ）「切勿逕送上級法院」
                                          書記官   林天化
中      華      民      國    九十一    年      五      月    三十一    日
附錄本判決論罪科刑法條：
刑法第一百三十八條
毀棄、損壞或隱匿公務員職務上掌管或委託第三人掌管之文書、圖畫、物品，或致令
不堪用者，處五年以下有期徒刑。
